【裁判字號】    99,交易,17
【裁判日期】    990210
【裁判案由】    公共危險
【裁判全文】
臺灣臺中地方法院刑事判決              99年度交易字第17號
公  訴  人  臺灣臺中地方法院檢察署檢察官
被      告  丙○○
上列被告因公共危險案件，經檢察官提起公訴（98年度偵字第26
517號），本院判決如下：
    主  文
丙○○犯不能安全駕駛動力交通工具罪，累犯，處有期徒刑陸月
，如易科罰金，以新臺幣壹仟元折算壹日。
    事  實
一、丙○○曾於民國91年間，因公共危險及業務過失致死等案件
    ，經本院判處應執行有期徒刑1年10月並緩刑5年確定；又於
    95年間，再因公共危險案件，經本法院判處有期徒刑4月確
    定，甫於96年8月9日執行完畢。猶不知悔改，復於98年8月
    23日晚上7、8時許，在其臺中縣龍井鄉○○○路○段之住處
    ，飲用高粱酒後，已達不能安全駕駛動力交通工具之程度，
    竟仍於翌日（24日）上午6時50分許，騎乘車牌號碼KXG-758
    號重型機車，自上址出發，欲出門前去上班。嗣98年8月24
    日上午7時15分許，行經龍井鄉○○路○段3巷龍津村路燈436
    號附近時，因不勝酒力而不能安全操控，不慎與乙○○所駕
    駛之車牌號碼6B-4277號自用小客車發生車禍。後丙○○被
    送往童綜合醫院救治，經抽取其血液檢驗後，其血液中酒精
    濃度為137.2mg/dl，換算吐氣所含酒精成分為每公升0.69毫
    克而為警查獲。
二、案經臺中縣警察局烏日分局報告臺灣臺中地方法院檢察署檢
    察官偵查起訴。
    理  由
壹、程序部分：
一、按除簡式審判程序、簡易程序及第376條第1款、第2款所列
    之罪之案件外，第一審應行合議審判，刑事訴訟法第284條
    之1定有明文；次按最重本刑為3年以下有期徒刑、拘役或專
    科罰金之罪，亦為刑事訴訟法第376條第1款所明定。
二、查本件被告丙○○涉犯刑法第185條之3不能安全駕駛動力交
    通工具罪，其最重本刑為1年以下有期徒刑，依上開規定，
    自毋庸行合議審判，合先敘明。
貳、實體部分：
一、證據能力部分：
  (一)按被告以外之人於審判外之言詞或書面陳述，除法律有規定
    者外，不得作為證據；被告以外之人於審判中有下列情形之
    一，其於檢察事務官、司法警察官或司法警察調查中所為之
    陳述，經證明具有可信之特別情況，且為證明犯罪事實之存
    否所必要者，得為證據：一、死亡者。二、身心障礙致記憶
    喪失或無法陳述者。三、滯留國外或所在不明而無法傳喚或
    傳喚不到者。四、到庭後無正當理由拒絕陳述者；該言詞或
    書面陳述，雖不符刑事訴訟法第159條之1至第159條之4之規
    定，而經當事人於審判程序同意作為證據，法院審酌該言詞
    陳述或書面陳述作成時之情況，認為適當者，亦得為證據；
    當事人、代理人或辯護人於法院調查證據時，知有第159條
    第1項不得為證據之情形，而未於言詞辯論終結前聲明異議
    者，視為有前項之同意，刑事訴訟法第159條第1項、第159
    條之3、第159條之5分別定有明文。核其立法理由在於傳聞
    證據未經當事人之反對詰問予以核實，乃排斥其證據能力。
    惟當事人如放棄對原供述人之反對詰問權，於審判程序表示
    同意該等傳聞證據可作為證據，此時，法院除認該傳聞證據
    欠缺適當性外，自可承認其證據能力。又當事人、代理人或
    辯護人於調查證據時，知有刑事訴訟法第159條第1項不得為
    證據之情形，卻表示「對於證據調查無異議」、「沒有意見
    」等意思，而未於言詞辯論終結前聲明異議者，應視為已有
    將該等傳聞證據採為證據之同意（參見最高法院94年度臺上
    字第2976號判決意旨）。
  (二)本件檢察官、被告於審判期日，對本案之全部證據之證據能
    力均不爭執，復於審判期日就本院提示之證據於言詞辯論終
    結前，均未就所調查之證據主張有刑事訴訟法第159條不得
    為證據之情形，且均表示無意見，本院審酌該等證據作成時
    ，亦無不適當之處，是參考上開最高法院判決要旨，應視為
    已有將該等傳聞之證據採為證據之同意，本案經調查之證據
    均有證據能力。
二、認定犯罪事實所根據的證據及理由：
  (一)被告丙○○於本院審理中坦白承認確有酒醉駕駛動力交通工
    具並肇事之事實，核與證人乙○○證述情節相符，並有道路
    交通事故當事人酒精測定紀錄表1份附卷可憑，被告自白與
    事實相符，應堪採信。
  (二)復有道路交通事故現場圖、事故調查報告表、現場照片、證
    號查詢機車駕駛人、車號查詢重型機車車籍、舉發違反道路
    交通管理事件通知單、童綜合醫院一般診斷書等存卷可參。
  (三)本件事證明確，被告犯行洵堪認定。
三、論罪科刑的理由：
  (一)核被告所為係犯刑法第185條之3不能安全駕駛動力交通工具
    罪。
  (二)被告前曾受實欄所載之有期徒刑之宣告，並經執行完畢，於
    5年以內再故意犯本件有期徒刑以上之罪，依刑法第47條第1
    項規定，為累犯，依法應加重其刑。
  (三)檢察官雖認被告前曾2次因酒後不能安全駕駛動力交通工具
    罪，經法院判刑確定並執行完畢，仍不知悔改，再犯本件，
    具體請求判處被告有期徒刑7月之刑度，惟本院審酌被告所
    駕駛之動力交通工具為機車，實害性非重，於前日晚上在住
    處飲酒，次日上班時始騎乘機車上班，並非飲酒後即騎乘機
    車上路，犯罪情節輕微，酒精濃度為每公升0.69毫克，肇事
    後自己亦受有傷害，如令被告入監服刑恐其家庭陷於困頓等
    ，認檢察官求刑尚嫌過重，併審酌被告犯罪後坦承犯行等一
    切情況，量處如主文所之刑，並諭知易科罰金之折算標準。
、適用法律依據：
一、刑事訴訟法第284條之1、第299條第1項前段。
二、刑法第185條之3、第47條第1項、第41條第1項前段。
三、刑法施行法第1條之1。
本案經檢察官甲○○到庭執行職務。
中    華    民    國    99    年    2     月    10    日
                     交通法庭  法  官  洪挺梧
以上正本證明與原本無異。
如不服本判決應於收受送達後10日內向本院提出上訴書狀，並應
敘述具體理由；其未敘述上訴理由者，應於上訴期間屆滿後20日
內向本院補提理由書（均須按他造當事人之人數附繕本）「切勿
逕送上級法院」。
                                書記官  劉雅玲
中    華    民    國    99    年    2     月    11    日

附錄本判決論罪科刑法條：
中華民國刑法第185條之3
服用毒品、麻醉藥品、酒類或其他相類之物，不能安全駕駛動力
交通工具而駕駛者，處1年以下有期徒刑、拘役或科或併科15萬
元以下罰金。

司法院資訊處製作；財團法人民間司法改革基金會備份。
